臺灣桃園地方法院刑事判決　　　　　　　 99年度訴字第926號
公　訴　人　臺灣桃園地方法院檢察署檢察官
被　　　告　黃詠証
選任辯護人　楊永芳律師
上列被告因貪污案件，經檢察官提起公訴（99年度偵字第20588號）
，本院判決如下：
    主  文
黃詠証犯侵占非公用財物罪，處有期徒刑貳年。緩刑參年，並於
本案判決確定後壹年內，向公庫支付新臺幣貳拾萬元。褫奪公權
壹年。所得財物即附表壹編號二所示之行動電話，應予追繳並
發還臺灣桃園地方法院檢察署，如全部或一部無法追繳時，應追
徵價額。未扣案如附表貳編號一、編號二所示之物，均沒收。
    事  實
一、黃詠証自民國97年12月31日起至98年10月29日間，在臺灣桃
    園地方法院檢察署（下稱桃園地檢署）服替代役，並分發至
    桃園縣桃園市○○路○ 段1 號桃園地檢署總務科之贓物庫任
    職，負責贓證物之收件（新收各移送機關所繳入贓物庫之扣
    押物並核給保管字號）、上架（收受物品後入庫放置）、協
    助起訴送審之附卷（文書附入扣押物品清單存查之書面工作
    ）等管理工作，係依法令從事公共事務而具有法定職務權限
    之公務員。竟基於意圖為自己不法所有之單一犯意，於下列
    (一)至(六)所述時間，利用職務上持有附表壹編號一至編號六（
    附表壹編號五除外）之贓證物之機會，接續將之侵占入己
    ：
  (一)98年8 月6 日，桃園地檢署贓物庫錄事郭書豪代黃詠証收受
    桃園縣政府警察局桃園分局（下稱桃園分局）移送如附表壹
    編號一所示之贓證物行動電話9 支（保管字號：98年度保管
    字第6117號），黃詠証於98年8 月底9 月初某日，執行庫房
    勤務時，將上開行動電話，予以侵占入己。
  (二)98年8 月13日，黃詠証收受法務部調查局桃園縣調查站移送
    如附表壹編號二之贓證物行動電話1 支（保管字號：98年度
    保管字第6378號），因見證物袋並未封緘完整，於數日後在
    該行動電話尚未上架前，將該行動電話自證物袋內取出，並
    置入自有之NOKIA 2300行動電話（即附表貳編號一所示之物
    ）予以調換而侵占之，取出之行動電話則搭配門號00000000
    00號供己使用。
  (三)98年8 月31日，黃詠証收受本院送回贓物庫如附表壹編號三
    之贓證物行動電話2 支（保管字號：97年度保管字第8938號
    ），於98年10月間某日將該等行動電話予以侵占入己。
  (四)98年9 月1 日，黃詠証收受桃園縣政府警察局桃園分局移送
    如附表壹編號四之贓證物行動電話1 支（保管字號：98年度
    保管字第6866號），因見該證物袋有所破損，於數日後在該
    行動電話尚未上架前，將該行動電話自證物袋內取出，並置
    入贓物庫待銷燬之NOKIA 2300行動電話而予以調換，侵占取
    出之上開行動電話入己。
  (五)98年9 月23日，黃詠証收受內政部警政署航空警察局移送如
    附表壹編號五之贓證物行動電話3 支（保管字號：98年度保
    管字第7463號），因見證物袋上證物標籤未貼在封口處，於
    數日後在該等行動電話尚未上架前，將其中NOKIA N95 （序
    號：000000000000000 號，即附表壹編號五）及SonyEric
    sson W995i（序號：000000000000000 號，即附表壹編號五
    ）行動電話自證物袋內取出，並分別置入自有之NOKIA761
    0 行動電話（即附表貳編號二所示之物）及贓物庫內待銷燬
    之Samsung Anycall 行動電話而予以調換，將取出之行動電
    話侵占入己。
  (六)98年10月14日，黃詠証收受本院送回贓物庫如附表壹編號六
    之贓證物飛來訊衛星導航機1 臺（下稱衛星導航機、保管字
    號：98年度保管字第2671號），數日後在該衛星導航機尚未
    上架前，將該衛星導航機予以侵占入己。
二、黃詠証於侵占上開附表壹編號一、三至五之行動電話後，即
    分批在新北市○○區○○街陳煜順住處前，以該等行動電話
    為友人從事通訊行所有之中古行動電話為由，將該等行動電
    話交付予不知情之陳煜順，並委託陳煜順尋找買主；附表壹
    編號二之行動電話則供己使用；另附表壹編號六之衛星導航
    機則將之藏放在新北市○○區○○街61號陳煜順任職之洗車
    場儲藏室內。陳煜順於取得上開行動電話後，即將其中附表
    壹編號一之行動電話交予不知情之父親陳碧義搭配門號00
    00000000號使用；另附表壹編號三之行動電話交予不知情
    之女友江庭禎搭配林雪珠申辦之門號0000000000號使用；再
    附表壹編號五之行動電話由陳煜順自行使用；附表壹編號
    一、編號四之行動電話陳煜順則受黃詠証委託分別以新
    臺幣（下同）5,000 元、2,500 元之代價出售予不知情之謝
    佳宏搭配門號0000000000號使用。嗣經桃園地檢署察覺有異
    ，分案由檢察官指揮檢察事務官進行清查，於99年8 月13日
    持搜索票扣得陳碧義、江庭禎、謝佳宏使用之上開行動電話
    ，另陳煜順於同日主動提出附表壹編號一、三、四、五黃詠
    証交付之其餘行動電話，黃詠証於偵查中再提出附表六之衛
    星導航機及變賣上開2 支行動電話之款項7,500 元供查扣而
    查獲（附表壹編號二之行動電話因黃詠証遺失而未扣得）。
三、案經臺灣桃園地方法院檢察署自動分案偵查起訴。
    理  由
一、證據能力部分
    按被告以外之人於審判外之言詞或書面陳述，除法律有規定
    者外，不得作為證據；又被告以外之人於審判外之陳述，雖
    不符合同法第159 條之1 至第159 條之4 之規定，但經當事
    人於審判程序同意作為證據，法院審酌該言詞陳述或書面陳
    述作成時之情況，認為適當者，亦得為證據。當事人、代理
    人或辯護人於法院調查證據時，知有第159 條第1 項不得為
    證據之情形，而未於言詞辯論終結前聲明異議者，視為有前
    項之同意，刑事訴訟法第159 條第1 項及第159 條之5 分別
    定有明文。經查，本判決所引用之各該被告以外之人於審判
    外之陳述，雖屬傳聞證據，惟當事人於法院審理時均表示同
    意作為證據方法而不予爭執，且迄至本院言詞辯論終結前亦
    未再聲明異議，本院審酌上開證據資料製作時之情況，尚無
    違法不當及證明力明顯過低之瑕疵，亦認為以之作為證據應
    屬適當，揆諸前開規定，認前揭證據資料均有證據能力。
二、實體部分：
  (一)上開犯罪事實，業據被告黃詠証於檢察官訊問、本院準備程
    序及審理時均坦承不諱，核與證人即桃園地檢署錄事郭書豪
    （見99他字577 號卷一第57-60 、385-387 頁）、證人即桃
    園地檢署法警尤淑宜（見99他字577 號卷一第57-60 頁）、
    證人即桃園地檢署替代役杜訓達（見99他字577 號卷一第13
    8-140 頁）分別於檢察官訊問時證述被告於桃園地檢署贓物
    庫擔任職務之內容，及證人即被告侵占附表壹所示行動電話
    後交付之人陳煜順（見99他字577 號卷一第323-330 、373-
    374 、376-378 頁）、證人即陳煜順女友江家禎（見99他字
    577 號卷二第321-322 頁）、證人即購買附表壹編號一、
    編號四所示行動電話之人謝佳宏（見99他字577 號卷二第
    336-339 頁）分別於檢察官訊問時證述渠等持有上述行動電
    話來源、流向等節均相符合，並有桃園地檢署100 年3 月23
    日桃檢朝人字第1000500181號函號及100 年4 月8 日桃檢朝
    人字第1000500231號函號（見本院審理卷第65、216-219 頁
    反面。載明被告在桃園地檢署服替代役期間之法定職務內容
    ）、桃園地檢署99年8 月26日勘驗筆錄暨照片（見99偵字第
    20588 號卷第76-80 頁。載明事實欄一(二)、(四)、(五)之行動電
    話經被告調換之事）、桃園地檢署98年度保管字第6117、89
    38、2671、6378、6866、7463號扣押物品清單及照片（見99
    偵字第20588 號卷第28-30 、41-47 頁、99他字第577 號卷
    一第28、33、47-51 頁。本案事實欄一(一)至(六)之贓證物除98
    年度保管字第6117號係由證人郭書豪代被告收受外，其餘均
    由被告收受之事實）、附表壹編號一行動電話之通聯記錄
    （見99他字577 號卷二第279-282 頁。該行動電話曾搭配證
    人陳煜順之父陳碧義申辦之門號0000000000號使用）、附表
    壹編號一行動電話之通聯記錄（見99他字577 號卷二第28
    9 、294 頁。該行動電話曾搭配證人謝佳宏申辦之門號0000
    000000號使用）、附表壹編號三之行動電話通聯記錄（見
    99他字577 號卷二第259-262 、298 頁。該行動電話曾搭配
    證人江庭禎之母林雪珠申辦之門號0000000000號使用）、門
    號0000000000號行動電話通聯記錄（見本院審理卷二第73-8
    9 頁。被告使用之門號0000000000號曾搭配附表壹編號二
    之行動電話使用之事實）、桃園地檢署搜索、扣押筆錄、扣
    押物品目錄表（見99他字577 號卷二第352-356 頁，於證人
    謝佳宏處扣得附表壹編號一、編號四所示之行動電話2
    支。99他字577 號卷二第357-359 頁，於證人陳煜順處扣得
    附表壹編號一所示、附表壹編號五之行動電話2 支。99
    他字577 號卷二第367-370 頁，於證人江家禎處扣得附表壹
    編號三所示之行動電話1 支。99他字577 號卷二第379-38
    0 頁，於證人陳煜順處扣得附表壹編號一、
    附表壹編號三、附表壹編號五所示之行動電話9 支。99
    偵字第20588 號卷第12、14-15 頁，於被告處扣得附表壹編
    號六所示之衛星導航機）在卷可參，是被告自白核與事實
    相符，堪信為真實。從而，本案事證明確，被告犯行洵堪認
    定。
  (二)被告之辯護人辯護意旨略以：被告僅係依法服替代役，並未
    經國家考試及格或經人事銓合格任用，且奉派至桃園地檢
    署贓物庫僅從事贓證物之收受及上架等輔助性勤務，並無任
    何法定權限，與修正後刑法第10條第2 項第1 款所規定之「
    具有法定職務權限者」不符，自不應適用貪污治罪條例之規
    定論處云云。惟查：貪污治罪條例第2 條已於95年5 月5 日
    經立法院三讀通過，並自95年7 月1 日施行，其中有關公務
    員之定義，已配合刑法有關公務員之定義而為修正，而刑法
    第10條第2 項第1 款所謂「依法令」，係指依法律與命令而
    言，而此之命令則包括行政程序法第150 條之法規命令與第
    159 條所稱之行政規則在內，故其後所稱之「法定職務權限
    」，自指法律與行政命令所定之職務。又替代役實施條例第
    3 條前段係規定：「本條例所稱替代役，指役齡男子於需用
    機關擔任輔助性工作，履行政府公共事務或其他社會服務。
    」，另法務部替代役司法行政役役男服勤管理要點第8 點規
    定，替代役勤務方式及工作內容分為：共同性行政工作：
    (1)協助收發文、公文傳遞、檔案及相關文書處理等事項；(2)
    協助值勤、門禁警衛、維護機關安全、防護及管制有關業務
    ；(3)協助處理一般行政業務；(4)協助辦理各類活動；(5)協助
    機關資訊系統非機密性資料及授權管制相關之資料處理、網
    頁及網路架設維護、電子公文等相關資訊維護與管理工作；
    (6)協助相關設備維修；(7)協助環境清潔、綠化、美化及維護
    ；(8)協助行政庶務工作；(9)協助辦理替代役相關行政業務；
    (10)其他臨時指派相關業務之輔助性勤務。個別性勤務：(1)
    協助受理服務中心民眾申請案件；(2)協助假釋、付保護管束
    報到及相關行政事宜；(3)協助法警室受理當事人報到、送點
    名單、卷宗處理等工作；(4)協助無在押人犯之案件開庭時值
    庭事宜；(5)協助偵查、執行案件卷宗處理工作；(6)協助檢察
    官、檢察事務官偵辦案件檔案處理等工作。又被告係於97年
    11月25日入伍，97年12月31日分發至桃園地檢署報到，98年
    10 月30 日服役期滿，擔任桃園地檢署輔助性勤務時，係在
    贓物庫任職，負責贓證物之收件（新收各移送機關所繳入贓
    物庫之扣押物並核給保管字號）、上架（收受物品後入庫放
    置）、協助起訴送審之附卷（文書附入扣押物品清單存查之
    書面工作）等管理工作，有桃園地檢署100 年3 月23日桃檢
    朝人字第1000500181號函號及100 年4 月8 日桃檢朝人字第
    10005002 31 號函、個人兵籍資料查詢結果在卷可佐（見本
    院審理卷第65、216-219 頁反面）。準此，被告身為替代役
    役男，經派往桃園地檢署贓物庫，擔任處理贓證物之收受、
    上架工作、協助起訴送審之附卷等工作，雖替代役役男服役
    期間，依兵役法第25條第2 項規定，並無現役軍人身分；且
    其非經國家考試及格，亦未經人事銓合格實授任用，惟按
    諸前揭刑法第10條第2 項規定之文義及立法理由之說明，雖
    非刑法第10條第1 款前段所定之身分公務員；然依被告從事
    之工作性質，於事務要件上，顯屬公共事務而具有公權力行
    為。是其所擔任之工作符合具有「其他依法令從事於公共事
    務，而具有法定職務權限」之情形，於法定之公共事務，乃
    具有法定職務權限，應視為刑法上之公務員，而屬刑法第10
    條第2 項後段之授權公務員、貪污治罪條例第2 條所稱之公
    務員甚明。被告上開所辯，顯不足採。
三、論罪科刑：
  (一)按所謂接續犯之包括一罪，係指數行為於同時同地或密切接
    近之時地實施，侵害同一法益，各行為之獨立性極為薄弱，
    依一般社會健全概念，在時間差距上，難以強行分開，在刑
    法評價上，以視為數個舉動之接續施行，合為包括之一行為
    予以評價，較為合理，則屬接續犯，而為包括之一罪（最高
    法院86年度臺上字第3295號判例參照），查被告自98年8 月
    間某日起，至98年10月間某日止，6 次在桃園地檢署贓物庫
    侵占職務上持有之非公用財物犯行，均係利用同一職務機會
    ，在密接之時、地實施，並侵害同一法益，各行為之獨立性
    極為薄弱，依一般社會健全概念，在時間差距上，難以強行
    分開，在刑法評價上，自應將數個舉動視為接續施行，合為
    包括之一行為予以評價，論以一罪，核被告事實欄一(一)至(六)
    所為，係犯貪污治罪條例第6 條第1 項第3 款之侵占職務上
    持有之非公用財物罪。起訴書認應分論併罰，容有誤會。
  (二)又按犯貪污治罪條例第4 條至第6 條之罪，情節輕微，而其
    所得或所圖得財物或不正利益在新臺幣5 萬元以下者，減輕
    其刑，貪污治罪條例第12條第1 項定有明文。被告因犯貪污
    治罪條例第6 條之罪，犯罪所得財物為附表壹編號一至編號
    六所示（除編號五外）遭侵占之物，其價額僅11,750元，
    有桃園縣商業會100 年3 月1 日及100 年3 月15日桃商鑑字
    第100008號函暨附表在卷可稽（見本院審理卷第34-35 、37
    -38 、59頁），且本案犯罪情節尚屬輕微，故爰引同條例第
    12條第1 項規定，減輕其刑。另本案被告侵占之物除附表壹
    編號六衛星導航機、販賣附表壹編號一、編號四出售
    之行動電話所得7, 500元係由被告主動繳交外，其餘均非被
    告繳交（附表壹編號二已遺失尚未繳交），自難適用貪污
    治罪條例第8 條第2 項之規定減輕其刑，附此敘明。
  (三)復按犯罪之情狀顯可憫恕者，認科以最低度刑仍嫌過重者，
    得酌量減輕其刑，刑法第59條定有明文。查本案被告因一時
    貪念，致犯本罪，固無足取，然被告侵占之財物合計僅11,7
    50元，為數不多，且附表壹編號一至編號六遭侵占所示遭侵
    占之行動電話及衛星導航機，除附表壹編號二之行動電話
    1 支外，均已查獲或經被告繳交，被告亦繳回販賣附表壹編
    號一、編號四出售之行動電話所得7,500 元，是本案犯
    罪情節尚非重大，且被告所犯罪名法定本刑為5 年以上有期
    徒刑，雖因被告犯罪所得財物在5 萬元以下而減輕其刑，惟
    仍需面臨2 年6 月以上有期徒刑之刑度，與其犯罪情節相較
    ，實屬情輕法重。本院斟酌再三，認被告犯罪情堪憫恕，在
    客觀上顯然足以引起一般同情，認為縱予宣告法定最低刑度
    猶嫌過重，爰依刑法第59條規定再酌量減輕其刑，並依法予
    以遞減。
  (四)再爰審酌被告身為替代役男，至桃園檢察署服役，本應盡忠
    職守，為國家服務，卻侵占相關單位移送之贓證物，損及司
    法形象，惟其犯後坦承犯行，並主動繳交變賣侵占財物之所
    得及部分侵占物，犯後態度良好，及斟酌其素行、犯罪之動
    機、目的、手段、生活狀況、智識程度等一切情狀，量處如
    主文所示之刑，及依貪污治罪條例第17條、刑法第37條第2
    項之規定，宣告褫奪公權如主文所示。
  (五)又查被告前均未曾因故意犯罪受有期徒刑以上刑之宣告，有
    臺灣高等法院被告前案紀錄表在卷足憑，此次因法律常識不
    足，觸罹刑章，經此刑之宣告，應知所警惕，信無再犯之虞
    ，本院認為所宣告之刑，以暫不執行為適當，予以宣告緩刑
    3 年，並依刑法第74條第2 項第4 款規定，諭知應於本案判
    決確定後1 年內，捐款新臺幣20萬元予公庫，以啟自新（若
    被告不履行此一負擔，且情節重大足認原宣告之緩刑難收其
    預期效果，而有執行刑罰之必要者，依刑法第75條之1 第1
    項第4 款之規定，得撤銷其宣告）。另依法宣告之褫奪公權
    、沒收部分均非緩刑效力所及，附此敘明。
  (六)末按貪污治罪條例第10條第1 項規定：「犯第4 條至第6 條
    之罪者，其所得財物應予追繳，並依其情節分別沒收或發還
    被害人。」其第3 項規定：「前項財物之全部或一部無法追
    繳時，應追徵其價額或以其財產抵償之。」。次按貪污治罪
    條例第10條所定應予追繳、沒收或發還被害人之財物，以實
    施犯罪行為者自己或其共犯所得者為限，其無所得或已發還
    者，自無從再為追繳或發還之諭知（最高法院69年臺上字第
    820 號判例參照）。本案附表壹所示之行動電話係放置在桃
    園地檢署贓物庫內，而遭執行持有職務之替代役予以侵占（
    除附表壹編號五外），是桃園地檢署應屬本案之犯罪被害
    對象。又本案被告侵占所得財物即附表壹編號二所示之行
    動電話尚未追回，而該行動電話原係桃園地檢署所管領之物
    ，應依法追繳並發還桃園地檢署，如全部或一部無法追繳時
    ，追徵其價額（所稱「追徵其價額」者，係指所沒收之物為
    金錢以外之其他財物而無法沒收時，因其實際價值不確定，
    應追徵其價額，使其繳納與原物相當之價額，並無以其財產
    抵償之問題。倘嗣後追徵其金錢價額，不得結果而須以其財
    產抵償者，要屬行政執行機關依強制執行之法律之執行問題
    ，即無不能執行之情形，自毋庸諭知「或以其財產抵償之」
    有最高法院99年度第5 次刑事庭會議決議參照）。另附表壹
    編號一、編號三至六所示遭侵占之行動電話、衛星導航機，
    及販賣附表壹編號一、編號四所示之行動電話所得7,50
    0 元，既據被告或證人繳交予被害人桃園地檢署，業如前述
    ，亦無再予追繳或追徵、抵償之餘地。另本案未扣案之附表
    貳編號一、二所示之行動電話，係供本案被告事實欄一(二)、
    (五)調包而供侵占之用，且屬被告所有，已據被告供明在卷，
    均應依刑法第38條第1 項第2 款宣告沒收。至本案其餘扣案
    物，並非專供本案犯罪預備、所用或所生、所得之物，亦非
    違禁物，本院認為無庸宣告沒收，附此敘明。
據上論斷，應依刑事訴訟法第299 條第1 項前段，貪污治罪條例
第2 條、第6 條第1 項第3 款、第10條第1 項、第3 項、第12條
第1 項、第17條、第19條，刑法第11條、第59條、第74條第1 項
第1 款、第2 項第4 款規定、第37條第2 項、第38條第1 項第2
款，判決如主文。
本案經檢察官姜永浩到庭執行職務。
中    華    民    國   100    年    5     月    13    日
                  刑事第八庭  審判長法  官  劉  為  丕
                                    法  官  謝  枚  霏
                                    法  官  溫  祖  明
以上正本證明與原本無異。
如不服本判決應於收受判決後10日內向本院提出上訴書狀，並應
敘述具體理由。其未敘述上訴理由者，應於上訴期間屆滿後20日
內向本院補提理由書( 均須按他造當事人之人數附繕本) 「切勿
逕送上級法院」。
                                    書記官  邱  仲  騏
中    華    民    國   100    年    5     月    13    日
貪污治罪條例第6條
有下列行為之一者，處5年以上有期徒刑，得併科新臺幣3千萬元
以下罰金：
一  意圖得利，抑留不發職務上應發之財物者。
二  募集款項或徵用土地、財物，從中舞弊者。
三  竊取或侵占職務上持有之非公用私有器材、財物者。
四  對於主管或監督之事務，明知違背法令，直接或間接圖自己
    或其他私人不法利益，因而獲得利益者。
五  對於非主管或監督之事務，明知違背法令，利用職權機會或
    身分圖自己或其他私人不法利益，因而獲得利益者。
前項第 1 款至第 3 款之未遂犯罰之。
附表壹：
┌──┬────┬────────┬─────────────────────────────┐
│編號│收受日期│保管字號        │侵占物品                                                  │
├──┼────┼────────┼─────────────────────────────┤
│ 一 │98.08.06│98保管字第6117號│NOKIA 2660（序號：000000000000000號）                   │
│    │        │                │NOKIA 2660（序號：000000000000000號）                   │
│    │        │                │NOKIA 2760（序號：000000000000000號）                   │
│    │        │                │NOKIA 2760（序號：000000000000000號）                   │
│    │        │                │NOKIA 2760（序號：000000000000000號）                   │
│    │        │                │NOKIA 2660（序號：000000000000000號）                   │
│    │        │                │NOKIA 6220（序號：000000000000000號）                   │
│    │        │                │HTC P3700 （序號：000000000000000號）                   │
│    │        │                │LG KF510  （序號：000000000000000號）                   │
├──┼────┼────────┼─────────────────────────────┤
│ 二 │98.08.13│98保管字第6378號│Sony Erisccon K770i （序號：000000000000000號）         │
├──┼────┼────────┼─────────────────────────────┤
│ 三 │98.08.31│97保管字第8938號│NOKIA 1600（序號：000000000000000號）                   │
│    │        │                │NOKIA N95 （序號：000000000000000號）                   │
├──┼────┼────────┼─────────────────────────────┤
│ 四 │98.09.01│98保管字第6866號│HTC P3700 （序號：000000000000000號）                   │
├──┼────┼────────┼─────────────────────────────┤
│ 五 │98.09.23│98保管字第7463號│NOKIA 3315（序號：000000000000000號，未遭取走）         │
│    │        │                │NOKIA N95 （序號：000000000000000號）                   │
│    │        │                │Sony Ericsson W995i（序號：000000000000000號）          │
├──┼────┼────────┼─────────────────────────────┤
│ 六 │98.10.14│98保管字第2671號│飛來訊衛星導航機                                        │
└──┴────┴────────┴─────────────────────────────┘
附表貳
┌──┬──────────────┬─────────────┐
│編號│物品                        │備註                      │
├──┼──────────────┼─────────────┤
│一  │NOKIA 2300行動電話          │被告供事實欄一(二)調包而侵占│
│    │（序號：000000000000000 ）  │之用                      │
├──┼──────────────┼─────────────┤
│二  │NOKIA 7610行動電話          │被告供事實欄一(五)調包而侵占│
│    │（序號：0000000000000000 ） │之用                      │
└──┴──────────────┴─────────────┘